臺灣臺北地方法院刑事判決　　　　　　　94年度易字第1603號
公　訴　人　臺灣臺北地方法院檢察署檢察官
被　　　告　丁○○
上列被告因妨害公務案件，經檢察官聲請以簡易判決處刑（九十
四年度偵字第一四○一八號），經本院受理後（受理案號為九十
四年度簡字第二三一八號），認不宜以簡易判決處刑，改依通常
程序審理，本院判決如下：
    主  文
丁○○對於公務員依法執行職務時，施強暴，處有期徒刑月，
如易科罰金，以佰元折算壹日。
    事  實
一、丁○○因不滿未獲外交部辦理美國在臺協會臺北辦事處遷址
    案所核撥予臺北市○○區○○路一○○號一帶違建拆遷戶之
    特別補助金新臺幣（下同）七十二萬元，經向臺北市政府陳
    情未果後，於民國九十三年十二月七日下午三時二十分許，
    轉往臺北市○○區○○路一三三號北美事務協調委員會詢問
    其未獲核發特別補助金之緣由，該會承辦人員甲○○旋即偕
    同替代役男丙○○，在上址會議室內，向丁○○陳述原委而
    執行職務，丁○○因一時無法接受甲○○、丙○○之說明，
    情緒激動，與甲○○在言語上發生爭執，甲○○見狀於開門
    離開會議室時，丁○○竟萌生對於依法執行職務之公務員施
    強暴之犯意，突然在甲○○身後，以左手壓住甲○○頭部，
    再以右手毆打甲○○之後頸部一下，而施以強暴，致使甲○○受有後頸部紅腫之傷害（所涉傷害罪部分未據告訴），嗣
    經丙○○在旁見狀將丁○○架開，甲○○方得開門離去。
二、案經甲○○訴由臺北市政府警察局中正第一分局報請臺灣臺
    北地方法院檢察署檢察官偵查聲請簡易判決處刑，經本院認
    不宜適用簡易程序，改依通常程序審理。
    理  由
一、訊據被告丁○○矢口否認前開犯行，辯稱：伊當天請教北美
    事務協調委員會替代役男丙○○如何書寫聲請書後，而欲離
    去時，在會議室門口，固因聲請書是否需由民意代表、有名
    望人士送交北美事務協調委員會一事，與告訴人甲○○在言
    語上發生爭執，惟伊並未毆打告訴人，證人丙○○亦當場向
    證人乙○○表示伊沒有打人云云。經查：
（一）被告於前開時間、地點，以左手壓住告訴人頭部，再以右
      手毆打告訴人後頸部一下，而施以強暴，致使告訴人受有
      後頸部紅腫之傷害之事實，業據告訴人於警詢及偵查中指
      訴當天伊在對被告執行臺北市○○路一○○號一帶違建拆
      遷戶行政救濟金之發放問題解答時，被告無法接受伊之說
      明，情緒失控，突然衝向伊，並在伊身後以左手按壓伊頭
      部，右手攻擊伊頸部，造成伊頸部紅腫等語甚詳（見九十
      四年度偵字第一四○一八號卷宗第五頁、第十八頁、第十
      九頁及第二十九頁），核與證人丙○○於本院九十四年十
      二月一日審理期日中到庭結證稱：被告是美國在臺協會臺
      北辦事處遷址案用地原來的違建戶，當天前來北美事務協
      調委員會爭取補助金，一開始伊跟告訴人向被告解釋，但
      被告不能接受伊等之解釋，情緒愈來愈激動，告訴人看被
      告情緒不穩，所以就想要離開會議室，告訴人走到門邊準
      備開門時，被告就走過去以左手抓住告訴人背後，並以右
      手毆打其後頸部一下，之後被告還想動手，伊就過去將被
      告架開，告訴人就開門出去，因聲音很大，證人乙○○及
      駐衛警就過來，告訴人要駐衛警去報警，證人乙○○要求
      被告跟告訴人道歉，這時伊等已經出去到會議室外面，一
      開始被告不願道歉，後來告訴人堅持要請警察過來，被告
      才不情願的道歉之後匆匆離去等語相符，並有臺北市立和
      平醫院診斷書影本一紙在卷可稽，應堪認定。
（二）被告雖辯稱伊當天因聲請書是否需由民意代表、有名望人
      士送交北美事務協調委員會一事，在該會會議室門口，固
      與告訴人在言語上發生爭執，惟伊並未毆打告訴人云云。
      然告訴人、證人丙○○均供稱被告於前開時間、地點，以
      左手壓住告訴人頭部，再以右手毆打告訴人後頸部一下，
      致使告訴人受有後頸部紅腫之傷害，已如前述，而證人即
      案發後處理此事之北美事務協調委員會行政組長乙○○於
      本院九十四年十二月十三日審判期日中亦到庭證稱：被告
      當天下午三時左右到北美事務協調委員會，要求會見本會
      人員，表示要請領特別補助金，伊告訴被告可以書面方式
      由伊等函轉臺北市政府，就請告訴人、證人丙○○協助告
      訴人寫書面資料，隨後伊就離開會議室去接聽電話，過了
      一段時間，大約隔了二、三十分鐘一定有，伊聽到會議室
      的聲音變得很大聲，會議室離伊辦公室有十幾公尺，伊到
      達會議室門口時，告訴人向伊表示被告打其，伊就詢問告
      訴人被告打其何處，告訴人指給伊看其脖子的地方，伊就
      要求被告向告訴人道歉之後才可以離開，被告離開之後，
      甲○○就到和平醫院驗傷。當時伊也有問過證人丙○○，
      證人丙○○也跟伊表示被告有打告訴人等語。再參酌證人
      丙○○、乙○○與被告間並無怨隙，並無設詞誣攀而甘冒
      偽證追訴之風險，足見證人丙○○及乙○○前述所為之證
      言，應堪採信。是被告前開所辯，應屬事後卸責之詞，不
      足採信。
（三）綜上所述，被告有於具公務員身分之告訴人依法執行職務
      之際對告訴人施強暴之事證明確，被告所辯應係卸責之詞
      ，不可採信。本案事證明確，被告犯行洵堪認定，應依法
      論科。
二、核被告所為，係犯刑法第一百三十五條第一項之對於公務員
    依法執行職務時施強暴罪。爰審酌被告僅因與告訴人言語爭
    執，竟以直接傷害公務員之手段犯罪，致依法執行公務之公
    務員受有前開傷害，已對國家公權力之行使造成一定破壞，
    對社會所造成之危害非輕，其於犯罪後仍狡詞卸責，及其品
    行、犯罪動機、目的、手段、生活狀況、智識程度等一切情
    狀，認公訴人具體求刑之有期徒刑八月，猶嫌過重，爰量處
    如主文所示之刑，並諭知易科罰金之折算標準。
據上論斷，應依刑事訴訟法第四百五十二條、第二百九十九條第
一項前段，刑法第一百三十五條第一項、第四十一條第一項前段
，罰金罰鍰提高標準條例第一條前段、第二條，判決如主文。
本案經檢察官陳以敦到庭執行職務
中　　華　　民　　國　九十四　年　 十二　 月　二十七　日
              臺灣臺北地方法院刑事第二庭
                  審判長法  官  吳孟良
                        法  官  沈君玲
                        法  官  雷淑雯
上正本證明與原本無異。
如不服本判決，應於判決送達後十日內向本院提出上訴狀（應抄
附繕本）。告訴人或被害人如對於本判決不服者，應具備理由請
求檢察官上訴，其上訴期間之計算係以檢察官收受判決正本之日
期為準。
                        書記官    林碧華
中　　華　　民　　國　九十四　年　十二　  月　二十七　日
附錄：本案論罪科刑法條全文
刑法第一百三十五條第一項：
對於公務員依法執行職務時，施強暴脅迫者，處三年以下有期徒
刑、拘役或三百元以下罰金。
